Config:
  hfst:
    Gen: ../../../src/generator-gt-norm.hfst
    Morph: ../../../src/analyser-gt-norm.hfst
  xerox:
    Gen: ../../../src/generator-gt-norm.xfst
    Morph: ../../../src/analyser-gt-norm.xfst
    App: lookup

Tests:

  Noun - sarves: # N_CONTR_ESA
    sarves+N+Sg+Nom: sarves
#    sarves+N+Sg+Nom: [sarves, sarrvá]
    sarves+N+Sg+Gen: sarrvá
    sarves+N+Sg+Acc: sarrváv
    sarves+N+Sg+Ill: sarrváj
    sarves+N+Sg+Ine: sarrván
    sarves+N+Sg+Ela: [sarrvást, sarrvás]
    sarves+N+Sg+Com: sarrvájn
    sarves+N+Pl+Nom: sarrvá
    sarves+N+Pl+Gen: sarrváj
    sarves+N+Pl+Acc: sarrvájd
    sarves+N+Pl+Ill: sarrvájda
    sarves+N+Pl+Ine: sarrvájn
    sarves+N+Pl+Ela: [sarrvájst, sarrvájs]
    sarves+N+Pl+Com: [sarrváj, sarrvájgum]
#    sarves+N+Ess: sarván
#    sarves+N+Ess: sarrván	#not sure what CG should be in ESS
    sarves+N+Abe: sarrvádak

